Inventaris van het archief van het Ministerie van Sociale Zaken en Werkgelegenheid: Collectieve Arbeidsovereenkomsten (CAO''s), (1941) 1945-1994 (1997)
Nationaal Archief, Den Haag
Ministerie van Sociale Zaken en Werkgelegenheid: Collectieve Arbeidsovereenkomsten (CAO's)
SZW / Arbeidsovereenkomsten
1941-1997
merendeel 1945-1994
5295
205.00 meter; 6326 inventarisnummers.
Normale geschreven, getypte en gedrukte documenten, geen bijzondere handschriften.
Nationaal Archief, Den Haag
Loontechnische Dienst
Loonbureau
Dienst Collectieve Arbeidsvoorwaarden
College van Rijksbemiddelaars
Het archief bevat stukken betreffende de registratie van afgesloten, gewijzigde, of opgezegde collectieve arbeidsovereenkomsten (cao's), en het algemeen verbindend verklaren van cao's. Het gaat daarbij zowel om cao's voor hele bedrijfstakken als om cao's voor specifieke ondernemingen of organisaties.
Archiefvorming
Geschiedenis van de archiefvormer
De volledige historische achtergronden en ontwikkelingen van de Buitendiensten ressorterend onder het Directoraat-generaal voor Algemeen Beleidsaangelegenheden zijn uitgebreid beschreven in de volgende publicatie: 47. Het verdiende loon. Een institutioneel onderzoek op het terrein van inkomens- en arbeidsvoorwaardenbeleid over de periode 1940-1994 (samenstelling: A. Ettekoven en A.T. Spieksma; ISBN 90-74442-51-x), 's-Gravenhage 1997.
De Loontechnische Dienst
De Loontechnische Dienst werd ingesteld door de minister van Sociale Zaken bij beschikking van 7 juli 1964 (Stcrt. 155), maar wordt al genoemd op 16 april 1962 bij brief van de minister van Sociale Zaken aan de minister van Binnenlandse Zaken. De nieuwe dienst kwam voort uit de Afdeling Arbeidsverhouding en Loontechniek, een onderdeel van de Centrale directie van de Arbeidsinspectie, waaraan in 1964 de Looncontroledienst werd toegevoegd. De dienst had ten aanzien van lonen functies op het gebied van controleren, adviseren, informeren, analyseren en signaleren. Sinds 1 mei 1994 is de Loontechnische Dienst, tezamen met de Arbeidsinspectie, de Dienst Inspectie Arbeidsverhoudingen (DIA) en de Dienst Collectieve Arbeidsvoorwaarden (DCA) samengevoegd tot de Dienst voor Inspectie en Informatie van het Ministerie van Sociale Zaken en Werkgelegenheid (I-SZW).
Het Loonbureau
Het Loonbureau kwam voort uit het secretariaat van het College van Rijksbemiddelaars. In 1963, geformaliseerd bij beschikking van 23 juli 1964 (Stcrt. 146), werd dit secretariaat door de principiële wijziging van het systeem van loonvorming zelfstandig gemaakt en ten dienste gesteld van de Stichting van de Arbeid en het College. De inspecteurs van het College van Rijksbemiddelaars gingen over naar het Loonbureau en vormden de buitendienst. De taken van het Loonbureau lagen in de sfeer van analyse, voorbereiding en documentatie, zoals het analyseren en registreren van ingediende collectieve arbeidsovereenkomsten. De gegevens werden ter beschikking gesteld aan de toetsende organen (Stichting en College) en aan degene die er kennis behoorden te hebben, zoals de minister, de leden van de Confrontatiecommissie, de Looncontroledienst en de Loontechnische Dienst en tevens aan instellingen zoals het Centraal Planbureau en het Centraal Bureau voor de Statistiek. Bij beschikking van 8 februari 1982 (Stcrt. 32) werd het Loonbureau omgedoopt tot Dienst Collectieve Arbeidsvoorwaarden.
Dienst Collectieve Arbeidsvoorwaarden (DCA)
De Dienst Collectieve Arbeidsvoorwaarden (DCA) is ingesteld bij Besluit van de minister van Sociale Zaken en Werkgelegenheid van 8 februari 1982 (Stcrt. 32) en vormt de rechtsopvolger van het Loonbureau. De DCA vervult een grote rol bij het van kracht worden van collectieve arbeidsovereenkomsten: een (gewijzigde) collectieve arbeidsovereenkomst kan pas in werking treden nadat de DCA van de c.a.o.-partijen hiervan schriftelijk bericht heeft ontvangen en dit heeft bevestigd. Het bevestigen van de verplicht aan te melden (gewijzigde) collectieve arbeidsovereenkomsten is een taak die voortvloeit uit artikel 4 van de Wet op de Loonvorming. Op grond van een op 15 augustus 1987 in werkinggetreden wijziging van artikel 4, zijn c.a.o.-partijen sinds die tijd ook verplicht de opzegging van een collectieve arbeidsovereenkomst te melden.
Ten aanzien van het algemeen verbindend verklaren van bepalingen van collectieve arbeidsovereenkomsten kunnen de partijen bij de DCA hiertoe een verzoek indienen. Eveneens is de DCA belast met een aantal taken voortvloeiend uit de Wet arbeidsvoorwaardenvorming gepremieerde en gesubsidieerde sector, de WAGGS. In 1987 kreeg de DCA een nieuwe organisatorische structuur. Sinds 1 mei 1994 worden de taken van de DCA, samen met die van drie andere uitvoerende diensten, te weten de Arbeidsinspectie, de Dienst Inspectie Arbeidsverhoudingen en de Loontechnische Dienst, uitgevoerd door I-SZW.
Geschiedenis van het archiefbeheer
De verwerving van het archief
Het archief is krachtens bepalingen van de Archiefwet overgebracht.
Inhoud en structuur van het archief
01.01.01; 3.03
Selectie en vernietiging
Voor de selectie werd gebruik gemaakt van het 'Basis Selectie Document (BSD) inkomens- en arbeidsvoorwaardenbeleid (2 juni 1998/RAD/B&T/98.18/CZ).
Ordening van het archief
Het archief is allereerst ingedeeld naar beleidsterrein. Met een beleidsterrein wordt bedoeld een afgebakend onderwerp van overheidsbemoeienis, in dit geval dus: "Inkomens- en arbeidsvoorwaardenbeleid".
Per beleidsterrein is het archief onderverdeeld naar handeling. Per handeling zijn de beschrijvingen van de dossiers vermeld. Een handeling wordt verricht door een actor ter uitvoering van een taak, of op grond van een wettelijke bevoegdheid. Een actor is een overheidsinstelling die bevoegd is zelfstandig op te treden (bijvoorbeeld een minister) binnen het beleidsterrein. Op een beleidsterrein treden meerdere actoren handelend op.
Aanwijzingen voor de gebruiker
Openbaarheidsbeperkingen
Volledig openbaar.
Materiële beperkingen
Andere toegang
Het archief was aanvankelijk beschreven in de Institutionele Toegang: 5.047.5061 - Institutionele Toegang op de gegevensbestanden met betrekking tot het beleidsterrein Inkomens- en Arbeidsvoorwaardenbeleid, 1940-1994.
Aanvraaginstructie
Openbare archiefstukken kunnen online worden aangevraagd en gereserveerd. U kunt dit ook via de terminals in de studiezaal van het Nationaal Archief doen. Om te kunnen reserveren dient u de volgende stappen te volgen:
U maakt een profiel aan op www.gahetna.nl, en logt vervolgens in
Via de archiefinventaris (alleen de beschrijvingen met rode nummers) selecteert u het gewenste archiefstuk door op de knop 'Reserveren' te klikken
In het volgende scherm geeft u aan op welke dag u het archiefstuk wilt inzien
Indien u zich bevindt in de studiezaal en een tafelnummer heeft ontvangen kunt u dit nummer vermelden. Als u geen tafelnummer heeft kunt u tafelnummer 777 laten staan
Vervolgens bevestigt u uw reservering door deze te versturen.
Verwant materiaal
Beschikbaarheid van kopieën
Verwante archieven
Zie ook: 2.15.5061 - Inventaris van het archief van het Ministerie van Sociale Zaken: Directoraat-Generaal voor Algemene Beleidsaangelegenheden, Buitendiensten, 1940-1994.
Beschrijving van de series en archiefbestanddelen
- Inkomens- en arbeidsvoorwaardenbeleid 1940-1994, 047
  - Het registreren van door partijen aangemelde, afgesloten, gewijzigde of opgezegde c.a.o.'s., 60
    Actor: College van Rijksbemiddelaars
    Grondslag: Uitvoeringsbesluit van de secretaris-generaal van 30 november 1940 (Stcrt. 1940, 235), art. 2.
    Buitengewoon besluit arbeidsverhoudingen 1945 (Stb. F 1945, 214), art. 14.
    Besluit van 8 maart 1963 (Stcrt. 1963, 51), art. 6, eerste lid.
    Wet van 20 juni 1963 (Stb. 1963, 267), art. 14b, eerste lid.
    Periode: 1940-1970
    Actor: Het Loonbureau
    Periode: 1970-1981
    Actor: Dienst Collectieve Arbeidsvoorwaarden
    Periode: 1982-1994
    Grondslag: Wet op de Loonvorming 1970 (Stb. 69), art. 4, eerste en derde lid.
    - Bedrijfstakken op volgorde van de code, I
      - Baksteenindustrie CAO 1971-1974., 183
        Reg.nr.: 01-02A
      - Baksteenindustrie CAO 01-01-1976, bekendmaking van lonen., 1975-1976; 190
      - Baksteenindustrie CAO 01-01-1978, bekendmaking., 1977; 201
      - Baksteenindustrie CAO 01-03-1970 - 28-02-1971., 181
      - Baksteenindustrie CAO 01-03-1971 - 01-03-1972., 185
      - Baksteenindustrie CAO 01-03-1972 - 01-03-1973., 184
      - Baksteenindustrie CAO 01-03-1973 - 01-03-1974., 189
      - Baksteenindustrie CAO 01-03-1975 - 29-02-1976., 193
      - Baksteenindustrie CAO 01-03-1976 - 30-06-1976., 196
      - Baksteenindustrie CAO 01-03-1977 - 28-02-1978., 199
      - Baksteenindustrie CAO 01-03-1978 - 28-02-1979., 1978-1980; 204
      - Baksteenindustrie CAO 01-03-1980 - 29-02-1988., 1981-1988; 1280
      - Baksteenindustrie CAO 01-03-1988 - 29-02-1992., 1988-1990; 2244
      - Baksteenindustrie CAO 01-10-1972, indeling en atv., 188
      - Baksteenindustrie CAO 02-02-1989 - 28-02-1990., 1988-1990; 2240
      - Baksteenindustrie CAO 09-10-1981 - 28-02-1982 en 21-09-1983 - 29-02-1984 AVV., 1981-1983; 3202
      - Baksteenindustrie CAO 11-12-1986 - 29-02-1988., 1291
      - Baksteenindustrie CAO 19-10-1985 - 28-02-1986., 1288
      - Baksteenindustrie CAO 1970-1971, wijziging., 180
      - Baksteenindustrie CAO 1970-1980., 1978-1980; 177
      - Baksteenindustrie CAO 1975-1977., 186
      - Baksteenindustrie CAO, notitie nieuwe stijl., 1970-1971; 671
      - Baksteenindustrie CAO-VUT 01-01-1980 - 28-02-1981., 1979-1980; 208
      - Baksteenindustrie CAO-VUT 01-01-1983 - 31-12-1988., 1983-1988; 1283
      - Baksteenindustrie CAO-VUT 01-01-1986 - 31-12-1986., 1985; 1290
      - Baksteenindustrie CAO-VUT 01-01-1987 - 31-12-1991, resp. 31-12-1987 (art. 6 CAO en art. 3 regl.)., 1986; 2237
      - Baksteenindustrie CAO-VUT 01-01-1988 - 31-12-1992, resp. 31-12-1988 (art. 3)., 1987-1988; 2241
      - Baksteenindustrie CAO-VUT 01-01-1989 - 31-12-1993, resp. 31-12-1990 (art. CAO, art 3 regl.)., 1988-1989; 2245
      - Baksteenindustrie CAO-VUT 01-01-1989 - 31-12-1995., 1988-1991; 2238
      - Baksteenindustrie CAO-VUT 28-10-1983 - 31-12-1984 en 06-03-1985 - 31-12-1985 AVV., 1983-1985; 3203
      - Kalkzandsteenindustrie BAW., 1974; 182
        Reg.nr.: 01-03A
      - Kalkzandsteenindustrie CAO 01-01-1977 - 24-02-1979., 1977-1979; 179
      - Kalkzandsteenindustrie CAO 01-03-1980 - 26-02-1988., 1981-1988; 1294
      - Kalkzandsteenindustrie CAO 04-02-1984 - 23-02-1985 AVV., 1983-1985; 3205
      - Kalkzandsteenindustrie CAO 07-04-1989 - 24-02-1990., 2249
      - Kalkzandsteenindustrie CAO 14-02-1983 - 26-02-1983, corr. 1982/1983 AVV., 3204
      - Kalkzandsteenindustrie CAO 1970-1980., 1970-1978; 194
      - Kalkzandsteenindustrie CAO 22-11-1990 - 21-02-1992., 2236
      - Kalkzandsteenindustrie CAO 24-01-1987 - 26-02-1988., 1986-1987; 1295
      - Kalkzandsteenindustrie CAO 27-02-1988 - 21-02-1992., 1989-1990; 2247
      - Kalkzandsteenindustrie CAO-VUT 01-01-1980 - 23-02-1985 REG., 1981-1986; 3506
      - Kalkzandsteenindustrie CAO-VUT 05-07-1982 - 31-12-1982 en 11-04-1984 - 23-02-1985 AVV., 1981-1984; 3206
      - Kalkzandsteenindustrie CAO-VUT 10-02-1987 - 29-02-1988., 1986-1987; 1297
      - Kalkzandsteenindustrie CAO-VUT 18-03-1989 - 28-02-1992., 2242
      - Kalkzandsteenindustrie CAO-VUT 21-11-1990 - 28-02-1994., 2243
      - Kalkzandsteenindustrie CAO-VUT 22-02-1986 - 28-02-1992., 1986-1989; 2239
      - Kleiwaren Centraal en Noord Nederland CAO-VUT 01-01-1980 - 31-12-1984 REG., 1980-1986; 3507
        Reg.nr.: 01-14A
      - Kleiwaren Midden en Noord Nederland CAO 01-03-1980 - 01-03-1988., 1981-1987; 1300
      - Kleiwaren Midden en Noord Nederland CAO 01-03-1988 - 29-02-1992., 1988-1990; 2246
      - Kleiwaren Midden en Noord Nederland CAO 1970-1979., 191
      - Kleiwaren Midden en Noord Nederland CAO 1978-1980., 1978-1979; 195
      - Limburgse Klei-industrie BAW 1974., 200
      - Limburgse Klei-industrie CAO 01-04-1980 - 31-03-1988., 1980-1987; 1299
      - Limburgse Klei-industrie CAO 01-04-1988 - 31-03-1992., 1988-1992; 2252
      - Limburgse Klei-industrie CAO 01-12-1980 - 31-12-1989., 1980-1988; 1303
      - Limburgse Klei-industrie CAO 03-10-1986 - 31-03-1987., 1307
      - Limburgse Klei-industrie CAO 05-08-1987 - 31-03-1988., 1309
      - Limburgse Klei-industrie CAO 06-07-1989 - 31-03-1990., 2253
      - Limburgse Klei-industrie CAO 07-08-1985 - 31-03-1986., 1304
      - Limburgse Klei-industrie CAO 14-09-1991 - 31-12-1992., 1991-1992; 2256
      - Limburgse Klei-industrie CAO 1970-1974., 215
      - Limburgse Klei-industrie CAO 1970-1979., 187
      - Limburgse Klei-industrie CAO 1975-1980., 1975-1979; 206
      - Limburgse Klei-industrie CAO 27-05-1981 - 31-03-1982, 14-12-1982 - 31-03-1983, 28-09-1983 - 31-03-1984 en 04-12-1984 - 31-12-1984 AVV., 1980-1985; 3208
      - Limburgse Klei-industrie CAO 27-09-1988 - 31-03-1989., 1310
      - Limburgse Klei-industrie CAO 30-08-1990 - 31-03-1991., 2255
      - Limburgse Klei-industrie CAO-VUT 01-01-1990 - 31-12-1990 resp. 31-12-1994., 1989; 2261
      - Limburgse Klei-industrie CAO-VUT 01-01-1990 - 31-12-1992., 1989-1992; 2248
      - Limburgse Klei-industrie CAO-VUT 02-08-1988 - 31-12-1989 resp. 31-12-1992 (art. 2 en 3 bijl. 2)., 1988-1989; 2258
      - Limburgse Klei-industrie CAO-VUT 08-09-1990 - 31-12-1991., 1990-1991; 2265
      - Limburgse Klei-industrie CAO-VUT 09-07-1981 - 31-12-1982, 01-01-1983 - 31-12-1983, 01-01-1984 - 31-12-1984 en 01-01-1985 - 31-12-1985 resp. 31-05-1988 (art. 2 en 3 alsmede bijl. 2 regl.) AVV., 1980-1986; 3207
      - Limburgse Klei-industrie CAO-VUT 14-08-1987 - 31-12-1988., 2251
      - Limburgse Klei-industrie CAO-VUT 1979-1980., 207
      - Limburgse Klei-industrie CAO-VUT 25-09-1986 - 31-12-1987, resp. 31-05-1990 (art. 2 en 3 alsmede bijl. 2 regl.)., 2250
      - Betonwarenindustrie 16-02-1983 - 28-02-1983 en 16-08-1984 - 28-02-1985 AVV., 1982-1985; 3209
        Reg.nr.: 01-18A
      - Betonwarenindustrie BAW 1974., 214
      - Betonwarenindustrie CAO 01-03-1982 - 01-03-1988., 1982-1988; 1322
      - Betonwarenindustrie CAO 01-03-1988 - 28-02-1990., 1988-1989; 2254
      - Betonwarenindustrie CAO 09-03-1989 - 28-02-1990., 1988-1989; 2259
      - Betonwarenindustrie CAO 11-12-1986 - 29-02-1988., 1986-1987; 1342
      - Betonwarenindustrie CAO 18-01-1986 - 28-02-1986., 1985-1986; 1338
      - Betonwarenindustrie CAO 19-10-1990 - 29-02-1992., 2257
      - Betonwarenindustrie CAO 1970., 233
      - Betonwarenindustrie CAO 1970-1975., 1971-1975; 248
      - Betonwarenindustrie CAO 1970-1978., 218
      - Betonwarenindustrie CAO 20-12-1988 - 30-06-1992, resp. 30-06-1990 (art. 3 en 5 regl.)., 1988-1989; 2264
      - Betonwarenindustrie CAO-VUT 01-01-1980 - 30-06-1989., 1982-1986; 1334
      - Betonwarenindustrie CAO-VUT 01-06-1983 - 30-06-1983 en 17-08-1984 - 30-06-1985 AVV., 1982-1985; 3210
      - Betonwarenindustrie CAO-VUT 01-07-1988 - 30-06-1992., 2262
      - Betonwarenindustrie CAO-VUT 04-12-1986 - 30-06-1989, resp. 30-06-1988 (art. 6 en 10 CAO, art. 3 en 5 regl.)., 1361
      - Betonwarenindustrie CAO-VUT 14-08-1985 - 30-06-1986., 1985-1986; 1349
      - Betonwarenindustrie CAO-VUT 1975-1980., 256
      - Betonwarenindustrie CAO-VUT 1980., 211
      - Mortel- en Morteltransportbedrijven, CAO 01-09-1981 - 30-06-1985 REG., 1982-1985; 3505
        Reg.nr.: 01-19
      - Mortel- en Morteltransportonderneming CAO 01-03-1989 - 20-02-1991., 1989-1991; 2260
      - Mortel- en Morteltransportondernemingen CAO 01-01-1992 - 29-02-1992, 05-03-1992 - 28-02-1993., 1989-1992; 2267
      - Mortel- en Morteltransportondernemingen CAO 01-07-1985 - 28-02-1989., 1985-1989; 1320
      - Mortel- en Morteltransportondernemingen CAO 07-04-1982 - 30-06-1982, 02-06-1983 - 31-12-1983 en 03-07-1984 - 30-06-1985 AVV., 1982-1985; 3211
      - Mortel- en Morteltransportondernemingen CAO 08-04-1986 - 31-01-1987., 1985-1986; 1328
      - Mortel- en Morteltransportondernemingen CAO 15-03-1988 - 28-02-1989., 1987-1988; 1332
      - Mortel- en Morteltransportondernemingen CAO 16-03-1989 - 28-02-1990., 1988-1989; 2263
      - Mortel- en Morteltransportondernemingen CAO 17-08-1989 - 28-02-1991 resp. 28-02-1992., 1989-1990; 2266
      - Mortel- en Morteltransportondernemingen CAO 1971-1979 AVV., 225
      - Mortel- en Morteltransportondernemingen CAO 1971-1980., 220
      - Steen-, Houtgraniet- en Kunststeenbedrijf CAO 1971-1978., 238
        Reg.nr.: 01-25F
      - Steen-, Houtgraniet- en Kunststeenbedrijf CAO 1974-1977., 231
      - Steen-, Houtgraniet- en Kunststeenbedrijf CAO, voorziening bij ongeval., 1975; 234
      - Goudse Aardewerk Industrie CAO 01-04-1980 - 31-03-1985 REG., 1981-1985; 3508
        Reg.nr.: 01-31A
      - Goudse Aardewerk Industrie CAO 1970-1980., 229
      - Maastrichtse Aardewerk Industrie CAO 01-01-1982 - 31-12-1988., 1982-1987; 1333
        Reg.nr.: 01-32A
      - Maastrichtse Aardewerk Industrie CAO 1970-1971, beambten 1970-1973, produktiepersoneel 1971-1973., 227
      - Maastrichtse Aardewerk Industrie CAO 1974-1982., 221
      - Groothandel in vlakglas, het glasbewerkings- en glazeniersbedrijf CAO 1970-1981., 236
        Reg.nr.: 01-38B
      - Groothandel in vlakglas, het glasbewerkings- en glazeniersbedrijf CAO 1970-1980., 1970-1981; 255
      - Groothandel in vlakglas, het glasbewerkings- en glazeniersbedrijf CAO-VUT 1981., 1980-1981; 235
      - Groothandel in vlakglas, het glasbewerkings- en glazeniersbedrijf CAO 05-07-1982 - 31-12-1982, 28-05-1982 - 31-03-1983 en 01-10-1983 - 31-03-1984 AVV., 1982-1983; 3212
      - Groothandel in vlakglas, het glasbewerkings- en glazeniersbedrijf CAO 01-01-1982 - 31-12-1991., 1982-1986; 2272
      - Groothandel in vlakglas, het glasbewerkings- en glazeniersbedrijf CAO 01-01-1982 - 31-12-1987., 1982-1988; 1341
      - Groothandel in vlakglas, het glasbewerkings- en glazeniersbedrijf CAO-VUT 02-12-1983 - 31-12-1987, resp. 31-12-1991., 1983-1987; 2276
      - Groothandel in vlakglas, het glasbewerkings- en glazeniersbedrijf CAO 28-08-1984 - 31-03-1986., 1984-1985; 1346
      - Groothandel in vlakglas, het glasbewerkings- en glazeniersbedrijf CAO 25-11-1986 - 31-12-1987., 1351
      - Groothandel in vlakglas, het glasbewerkings- en glazeniersbedrijf CAO-VUT 21-01-1988 - 31-12-1992, resp. 31-12-1988., 1987-1988; 1355
      - Groothandel in vlakglas, het glasbewerkings- en glazeniersbedrijf CAO-VUT 01-01-1988 - 31-12-1993., 1987-1989; 2274
      - Groothandel in vlakglas, het glasbewerkings- en glazeniersbedrijf CAO 02-03-1989 - 31-12-1989., 1988-1989; 1362
      - Groothandel in vlakglas, het glasbewerkings- en glazeniersbedrijf CAO 01-01-1988 - 30-06-1992., 1988-1991; 2268
      - Groothandel in vlakglas, het glasbewerkings- en glazeniersbedrijf CAO-VUT 19-04-1989 - 31-12-1993., 2277
      - Groothandel in vlakglas, het glasbewerkings- en glazeniersbedrijf CAO 30-08-1990 - 31-03-1991., 2269
      - Groothandel in vlakglas, het glasbewerkings- en glazeniersbedrijf CAO 22-10-1991 - 31-03-1992., 2270
      - Diamantindustrie CAO 1970-1977., 240
        Reg.nr.: 02-01A
      - Filmlaboratoriumbedrijf CAO 01-01-1982 - 31-12-1985 REG., 1982-1986; 3214
        Reg.nr.: 03-04
      - Filmlaboratoriumbedrijf CAO 1972-1973., 241
      - Filmlaboratoriumbedrijf CAO 1972-1982., 243
      - Filmlaboratoriumbedrijf CAO-VUT 01-01-1980 - 1986., 1979-1986; 1367
      - Fotodrukindustrie CAO 1970-1972., 246
        Reg.nr.: 03-06
      - Fotodrukindustrie CAO 1970-1972., 251
      - Lichtdruk- en Reproduktiefotografiebedrijven CAO 01-02-1982 - 31-01-1989., 1982-1988; 1372
        Reg.nr.: 03-07D
      - Lichtdruk- en Reproduktiefotografiebedrijven CAO 01-02-1987 - 31-01-1991 resp. 1994., 1988-1992; 2273
      - Lichtdruk- en Reproduktiefotografiebedrijven CAO 03-02-1989 - 31-01-1992., 1988-1990; 2284
      - Lichtdruk- en Reproduktiefotografiebedrijven CAO 10-09-1986 - 31-01-1987 resp. 31-01-1990 (art. 2 hfdst. 2 m.b.t. spaarloonfonds) resp. 31-01-1988 (art. 2 hfdst. 2 regl.)., 1986-1988; 1369
      - Lichtdruk- en Reproduktiefotografiebedrijven CAO 14-11-1984 - 31-01-1988., 1984-1986; 1354
      - Lichtdruk- en Reproduktiefotografiebedrijven CAO 19-10-1988 - 31-01-1989., 1378
      - Lichtdruk- en Reproduktiefotografiebedrijven CAO 19-10-1988 - 31-01-1989., 1381
      - Lichtdruk- en Reproduktiefotografiebedrijven CAO 1970-1976., 1970-1975; 239
      - Lichtdruk- en Reproduktiefotografiebedrijven CAO 23-11-1990 - 31-01-1991 resp. 31-01-1994, deel I., 1989-1990; 2279
      - Lichtdruk- en Reproduktiefotografiebedrijven CAO 23-11-1990 - 31-01-1991 resp. 31-01-1994, deel II., 1989-1990; 2280
      - Lichtdruk- en Reproduktiefotografiebedrijven CAO 31-11-1990 - 31-01-1991 resp. 31-01-1994, deel III., 1990-1991; 2282
      - Lichtdruk- en Reproduktiefotografiebedrijven CAO, AVV procedures afgebroken., 1991-1992; 2288
      - Lichtdruk- en Reproduktiefotografiebedrijven CAO, AVV procedure afgebroken., 1992; 2287
      - Fotografisch Bedrijf CAO 01-04-1983 - 31-03-1987., 1983-1989; 1383
        Reg.nr.: 03-08A
      - Zeefdrukbedrijf CAO 01-01-1985 - 31-01-1988., 1984-1988; 1373
        Reg.nr.: 03-09
      - Zeefdrukbedrijf CAO 13-09-1990 - 02-02-1991 resp. 31-01-1994., 1990-1992; 2278
      - Zeefdrukbedrijf CAO 1970-1974., 247
      - Zeefdrukbedrijf CAO 1975-1981., 249
      - Zeefdrukbedrijf CAO 25-07-1984 - 26-01-1985 resp. 31-01-1988 AVV., 3213
      - Zeefdrukbedrijf CAO 26-01-1981 - 03-09-1988., 1981-1986; 1371
      - Zeefdrukbedrijf CAO 28-01-1989 - 28-01-1989, resp. 31-01-1993 (hfst. 2,3 en 4)., 1988-1989; 2271
      - Zeefdrukbedrijf CAO 31-01-1983 - 31-01-1993., 1987-1992; 2275
      - Foto-, ontwikkel- en afwerkcentrales CAO 01-04-1985 - 31-03-1987., 1985-1987; 1374
        Reg.nr.: 03-10
      - Foto-, ontwikkel- en afwerkcentrales CAO 06-09-1986 - 31-03-1987 AVV., 1986-1987; 3215
      - Foto-, ontwikkel- en afwerkcentrales CAO 22-04-1987 - 30-09-1987., 1375
      - Fotofinishing bedrijf v/h Foto-, ontwikkel- en afwerkcentrales CAO 01-04-1987 - 31-03-1992., 1987-1991; 2281
      - Grafisch Bedrijf CAO 01-02-1987 - 02-02-1991, technisch personeel., 1988-1989; 2289
        Reg.nr.: 03-15A
      - Grafisch Bedrijf CAO 01-02-1987 - 28-01-1989, technisch personeel., 1376
      - Grafisch Bedrijf CAO 08-03-1988 - 28-01-1989 resp. 31-01-1992, technisch personeel, deel I., 1987-1988; 2291
      - Grafisch Bedrijf CAO 08-03-1988 - 28-01-1989 resp. 31-01-1992, technisch personeel, deel II., 1987-1988; 2294
      - Grafisch Bedrijf CAO 14-08-1990 - 02-02-1991 resp. 29-01-1994, technisch personeel, deel I., 2295
      - Grafisch Bedrijf CAO 14-08-1990 - 02-02-1991 resp. 29-01-1994, technisch personeel, deel II., 1990-1991; 2292
      - Grafisch Bedrijf CAO 1970-1971, technisch personeel., 327
      - Grafisch Bedrijf CAO 1972-1973, technisch personeel., 1971-1972; 329
      - Grafisch Bedrijf CAO 1973, technisch personeel., 264
      - Grafisch Bedrijf CAO 1974, technisch personeel., 270
      - Grafisch Bedrijf CAO 1975, technisch personeel., 1975-1976; 276
      - Grafisch Bedrijf CAO 1976-1977, technisch personeel., 258
      - Grafisch Bedrijf CAO 1978, technisch personeel., 274
      - Grafisch Bedrijf CAO 1978-1980, technisch personeel., 1977-1981; 265
      - Grafisch Bedrijf CAO 1979-1980, technisch personeel., 1953-1980; 278
      - Grafisch Bedrijf CAO 1981, technisch personeel., 1980-1981; 279
      - Grafisch Bedrijf CAO 22-09-1989 - 31-01-1992, technisch personeel., 2296
      - Grafisch Bedrijf CAO 23-07-1986 - 31-01-1987, resp. 27-01-1990 (art. 2 en 3 van hoofdstuk 17), resp. 31-01-1988 (art. 4 hoofdstuk 17), technisch personeel., 1985-1987; 2283
      - Grafisch Bedrijf CAO 26-01-1981 - 16-01-1985 resp. 31-01-1988, technisch personeel., 1980-1985; 1382
      - Grafisch Bedrijf CAO 28-01-1985 - 31-01-1987, technisch personeel., 1985-1987; 1437
      - Grafisch Bedrijf CAO 28-07-1984 - 26-01-1985 resp. 31-01-1988, technisch personeel., 1983-1984; 1377